ACORDAO-COMPLETO-2533070

ACÓRDÃO DE RELAÇÃO

ACÓRDÃO DE RELAÇÃO 2214/2022 ATA 11/2022 - PRIMEIRA CÂMARA

Acórdão 2214/2022-TCU-Primeira Câmara
VISTOS e relacionados estes autos relativos à admissão de Vanessa Shiguemi Caetano de Oliveira nos quadros da Caixa Econômica Federal e submetida a este Tribunal para fins de registro.
Considerando que as análises empreendidas na fase de instrução revelam a irregularidade caracterizada pela contratação de empregados após a expiração do prazo improrrogável do concurso público (junho de 2016) , regido pelos Editais 001/2014/NM e 001/2014/NS;
Considerando que, por força de ordem judicial, proferido no Processo 0011648-75.2016.5.030173 pelo Tribunal Regional do Trabalho da 3ª Região, o concurso teve sua validade prorrogada até o seu trânsito em julgado;
Considerando que os atos de admissão emitidos nessas circunstâncias devem ser considerados ilegais, com negativa de registro, sem prejuízo de que a relação contratual seja mantida enquanto permanecer hígida a decisão judicial, conforme o entendimento extraído do Acórdão 1106/2020-TCU-Plenário e a pacificada jurisprudência sobre o tema desta Corte;
Considerando que este Tribunal, por meio do Acórdão 1414/2021-TCU-Plenário (relator: Ministro Walton Alencar Rodrigues) , fixou entendimento no sentido da possibilidade de apreciação de ato sujeito a registro mediante relação, na forma do art. 143, inciso II, do Regimento Interno do TCU, nas hipóteses em que a ilegalidade do ato decorra exclusivamente de questão jurídica de solução já pacificada na jurisprudência desta Corte de Contas;
Considerando que o ato ora examinado deu entrada nesta Corte de Contas há menos de cinco anos; 
Considerando, por fim, os pareceres convergentes da unidade técnica instrutiva e do Ministério Público,
ACORDAM os Ministros do Tribunal de Contas da União, reunidos em sessão da Primeira Câmara, com fundamento nos artigos 1º, inciso V, e 39, inciso II, da Lei 8.443/1992, c/c com o artigo 259, inciso I, e na forma do artigo 143, inciso III, ambos do Regimento Interno, em:
a) considerar ilegal o ato constante da peça 3, relativo à admissão de Vanessa Shiguemi Caetano de Oliveira, negando-lhe o registro correspondente, nos termos do art. 260, § 1º, do Regimento Interno desta Corte de Contas;
b) determinar à Caixa Econômica Federal que acompanhe o deslinde do Processo 0011648-75.2016.5.030173 em curso no Tribunal Regional do Trabalho da 3ª Região, e, caso o resultado seja em desfavor da interessada, torne sem efeito o ato de sua admissão, com o subsequente cadastramento do respectivo desligamento no sistema e-Pessoal;
c) determinar à Sefip que acompanhe o deslinde do Processo 0011648-75.2016.5.030173 em curso no Tribunal Regional do Trabalho da 3ª Região; 
d) dar ciência desta deliberação ao órgão de origem e à interessada; e
e) arquivar os presentes autos.
1. Processo TC-Processo 004.854/2022-5 (ATOS DE ADMISSÃO) 
	1.1. Interessado: Vanessa Shiguemi Caetano de Oliveira (XXX.480.786-XX) .
	1.2. Órgão/Entidade: Caixa Econômica Federal.
	1.3. Relator: Ministro-Substituto Augusto Sherman Cavalcanti.
	1.4. Representante do Ministério Público: Procuradora-Geral Cristina Machado da Costa e Silva.
	1.5. Unidade Técnica: Secretaria de Fiscalização de Integridade de Atos e Pagamentos de Pessoal e de Benefícios Sociais (Sefip) .
	1.6. Representação legal: não há.
	1.7. Determinações/Recomendações/Orientações: não há.

Primeira Câmara

Caixa Econômica Federal.

Vanessa Shiguemi Caetano de Oliveira (XXX.480.786-XX).

AUGUSTO SHERMAN

não há.

ATOS DE ADMISSÃO (ADS)

Secretaria de Fiscalização de Integridade de Atos e Pagamentos de Pessoal e de Benefícios Sociais (Sefip).